【裁判字號】    90,交聲,576
【裁判日期】    901029
【裁判案由】    違反道路交通管理處罰條例聲明異議
【裁判全文】
臺灣臺北地方法院交通事件裁定                      九十年度交聲字第五七六號
    異議人即
    受處分人  甲○○
    代  理人  邱池淑媛
右列受處分人因違反道路交通管理處罰條例案件，對於台北市交通事件裁決所中華民
國九十年六月八日所為之處分（原處分案號：北市裁三字第車裁二二－Ｄ九Ａ九二一
六九七號），聲明異議，本院裁定如左：
    主      文
異議駁回。
    理      由
一、按汽車車身、引擎、底盤等重要設備變更或調換，或因交通事故遭受重大損壞修
    復後，不申請公路主管機關施行臨時檢驗而行駛者，處汽車所有人銀元六百元以
    上一千二百元以下（即新台幣【以下同】一千八百元以上三千六百元以下）罰鍰
    ，並責令其檢驗，道路交通管理處罰條例（民國九十年一月十七日總統修正公布
    之道路交通管理處罰條例部分條文，其施行日期依同條例第九十三條規定須由行
    政院以命令定之，而行政院係於九十年四月三日以台九十交字第０一九三一七號
    令發布修正後之該條例自九十年六月一日起施行，故以下所述及之本條例，如無
    特別註明，乃係修正生效後之新法，而於敘述上如係九十年一月十七日修正，同
    年六月一日生效施行前之該條例，則會在該條例下加註【舊法】以資辨明，惟本
    件以下所述及之道路交通管理處罰條例第十八條規定並未在該條例於九十年一月
    十七日公布時，作任何之修正，故本件以下所稱之該條例第十八條規定，即無區
    分新舊法之必要）第十八條定有明文。
二、本件受處分人即異議人甲○○於九十年四月二十九日凌晨一時二十分許，駕駛其
    所有車號Ｃ四－一０六八號自用小客車行經桃園縣大溪鎮境內之台三線南下三一
    公里道路時，為桃園縣警察局交通隊（以下稱桃園縣警察局）員警徐俊傑攔停發
    現其所有該部汽車之增壓器、排氣管及避震懸吊系統等屬於汽車之重要設備有擅
    自變更情事，並以受處分人有違反前揭道路交通管理處罰條例第十八條規定之行
    為掣單舉發，嗣受處分人於舉發通知單上所載應到案日期前向原處分機關提出申
    訴，經原處分機關請舉發單位即桃園縣警察局調查結果，仍認受處分人有前開違
    規行為，原處分機關乃依前揭道路交通管理處罰條例第十八條規定於九十年六月
    八日從輕裁處受處分人罰鍰一千八百元，並責令其檢驗。
三、訊據受處分人之代理人並不否認有於前述時地為警攔停開單告發之事實，惟矢口
    否認有任何違反道路交通管理處罰條例之行為，辯稱：我沒有改裝車子云云，惟
    查：
    受處分人所有前開車號汽車有於前述時地警發現有變更汽車之重要設備之違規事
    實，業據證人即開單告發受處分人之員警徐俊傑於本院九十年七月十一日調查時
    ，以具結擔保其供述之真實性並在負擔偽證罪之心理處罰狀態下供稱：（問：提
    示舉發單，本件係你舉發？）是我舉發；（問：舉發情形如何？）我是路檢攔停
    ，受處分人自己跟我說他改渦輪增壓器、排氣管、避震懸吊系統，我有打開他車
    子的引擎蓋來看，有看到兩支銀色的進氣管很大，至於避震懸吊系統方面，外觀
    上看不出來有改裝，但是我有試壓他的車身，壓不下去，而且比平常的雅哥車身
    還要低（受處分人的車是雅哥），他這部是新雅哥，正常的排氣管是單管，可是
    受處分人的車是單邊雙管排氣管（當日訊問筆錄參照），按證人徐俊傑乃為原處
    分機關所認定受處分人有前開違規行為之原證人，其並到庭在本院法官面前以言
    詞供述本件訴訟上之待證事實－即受處分人有前開違規事實，本院由其上開供述
    已得有受處分人確有上開違規行為之心證，且於本件卷存證據資料內並無任何積
    極證據足以證明證人徐俊傑上開供述係屬虛偽，亦無有足以令人顯信徐俊傑其供
    述為不可採之品性證據或前科證據存在，本院自不得僅以證人為本件開單告發受
    處分人之員警而全盤抹煞其在訴訟上所具有之原證人資格，而受處分人代理人對
    前開證人之供述雖舉出其所有前開車號汽車於九十年七月十日之驗車資料證明其
    所有前開車號汽車並未有任何之改裝，惟受處分人代理人所提出之是份驗車資料
    ，係其在九十年四月二十九日為警舉發後驗車之資料，自不能以事後之驗車資料
    證明其為警舉發時並未變更上述之汽車重要設備，是受處分人所舉出之反證尚無
    法使本院對證人徐俊傑所供述受處分人違規之事實產生任何合理之懷疑，且交通
    警察掣單舉發違反道路交通管理處罰條例所列之違規事實，本質上為行政處分，
    係公務員基於職務上之權力，依法就特定之具體事件所為之具公法上效果之單方
    面行政行為，基於公務員為公法上行為具有公信力之原則，該行政行為當可被推
    定為真正，其據以依法處分之事實認定亦為正確無誤，從而本件異議人既未能提
    出證據以資證明其確無違規行為，僅空言稱並未改裝汽車，尚難認其辯解為可採
    ，本件事證明確，受處分人之違規行為堪以認定。
四、綜上所述，受處分人確有在其所有前開車號汽車變更重要設備不申請公路主管機
    關施行臨時檢驗而行駛之違規行為，從而原處分機關依前揭道路交通管理處罰條
    例第十八條規定從輕裁處受處分人罰鍰一千八百元，核無違誤，本件受處分人之
    異議為無理由，自應將其異議駁回。
據上論斷，應依道路交通案件處理辦法第十九條，裁定如主文。
中      華      民      國    九十      年      十      月    二十九    日
                                      臺灣臺北地方法院交通法庭
                                          法  官  葉  建  廷
右正本證明與原本無異。
如不服本裁定，應於裁定送達後五日內向本院提出抗告狀。
                                          書記官  許  婉  如
中      華      民      國    九十      年      十      月    二十九    日


司法院資訊處製作；財團法人民間司法改革基金會備份。
